臺灣高雄地方法院民事判決　　　　　 100年度勞小上字第13號
上　訴　人　劉益志
訴訟代理人　劉易明
被上訴人　　富億建材有限公司
法定代理人　蔡佩吟
訴訟代理人　蔡錫欽律師
上列當事人間給付薪資事件，上訴人對於100 年10月6 日本院高
雄簡易庭100 年度雄勞小字第19號第一審判決提起上訴，本院經
兩造同意不經言詞辯論判決如下：
    主  文
原判決關於駁回上訴人後開第二項之訴部分，並訴訟費用之裁判
廢棄。
被上訴人應給付上訴人新台幣陸萬零捌佰陸拾元及自民國一百
年三月二十三日起至清償日止按週年利率百分之五計算之利息。
上訴人其餘上訴駁回。
第一、二審訴訟費用由被上訴人負擔新台幣柒佰伍拾元，餘新台
幣壹仟柒佰伍拾元由上訴人負擔。
    理    由
一、上訴人起訴主張：伊自民國94年7 月4 日起受僱於被上訴人
    富億建材有限公司（下稱被告公司）擔任雜工，主要工作內
    容為搬木材，98年1 月31日在被上訴人工廠操作機械時，右
    手不慎被機械壓砸受傷，致右手第2 、3 、5 指末端壓碎傷
    及第4 指近端指節以上撕脫傷及第5 指近端指關節脫臼，伊
    薪資為新台幣（下同）17,280元，因遭遇上開職業災害而喪
    失原有工作能力，經高雄市政府勞工局進行勞資爭議調解，
    被上訴人同意給付伊第1 年職災期間補償薪資30％即60,480
    元，第2 年補償薪資50％即101,952 元，合計162,432 元，
    其中70,911元業已給付，尚有91,521元未給付，給付條件為
    需回公司上班，惟伊已喪失原有工作能力，無法再回公司上
    班，被上訴人即未給付上開補償，依法請求給付。並聲明：
    被上訴人應給付上訴人91,521元，及自支付命令送達被上訴
    人翌日起至清償日止，按週年利率5 ％計算之利息。
二、被上訴人抗辯：上訴人劉益志已回復原有工作能力，無不能
    工作之情形，況上訴人因上開職業災害已受領勞工保險局之
    失能給付、傷殘給付及薪資補助，縱認上訴人請求有理由，
    依勞動基準法第59條但書之規定，該公司亦可以上該給付抵
    充上訴人之請求。並聲明：上訴人之訴駁回。
三、原審經審理後，認定上訴人復健後已恢復工作能力，不合勞
    動基準法第59條第2 款「因遭遇職業災害致傷害醫療中不能
    工作」之規定要件，不得請求被上訴人給付薪資補償，因而
    判決上訴人之訴駁回。上訴人提起上訴，補充抗辯：原審係
    依勞工保險局100 年5 月30日保給簡字第100021065810號函
    （下稱系爭勞工保險局函）所示，認伊至99年12月6 日已恢
    復工作能力，則伊應得請求自受傷之98年1 月31日起至99年
    12月5 日之薪資補償，但原審就此部分亦以已恢復工作能力
    為由，認不符上開「因遭遇職業災害致傷害醫療中不能工作
    」之規定，判決顯有違法，並聲明：(一)原判決廢棄；(二)被上
    訴人應給付上訴人91,521元，及自支付命令送達被上訴人翌
    日起至清償日止，按週年利率5 ％計算之利息。被上訴人補
    充抗辯：上訴人應回公司上班，並聲明：上訴駁回。
四、按對於小額程序之第一審判決提起上訴，非以其違背法令為
    理由，不得為之，民事訴訟法第436 條之24第2 項定有明文
    。又勞工因遭遇職業災害而致死亡、殘廢、傷害或疾病時，
    雇主應依左列規定予以補償，但如同一事故，依勞工保險條
    例或其他法令規定，已由雇主支付費用補償者，雇主得予以
    抵充之：(2)勞工在醫療中不能工作時，雇主應按其原領工資
    數額予以補償，但醫療期間屆滿二年仍未能痊癒，經指定之
    醫院診斷，審定為喪失原有工作能力，且不合第三款之殘廢
    給付標準者，雇主得一次給付四十個月之平均工資後，免除
    此項工資補償責任，勞動基準法第59條第2 款定有明文。而
    本件原審依系爭勞工保險局函所示略以：經洽調上訴人就診
    病歷資料併全案送請專科醫師審查，據醫理見解，上訴人所
    患經職能復健至99年12月6 日後應可適應並恢復工作能力等
    語（詳原審卷第59頁函文），認定上訴人復健至99年12月6
    日後已恢復工作能力，固非無據，但上開函示內容既僅顯示
    上訴人至99年12月6 日後已恢復工作能力，未說明上訴人於
    受傷後至99年12月6 日期間已恢復工作能力，原審自無法依
    該函示結果，認定上訴人於本件請求之98年1 月31日起至99
    年12月6 日期間，非因傷而不能工作，乃原審竟據上開函文
    之所示，逕認上訴人上開期間均不合勞動基準法第59條第2
    款所規定「因遭遇職業災害致傷害醫療中不能工作」之薪資
    補償要件，不得請求薪資補償，上訴意旨指摘違背法令，於
    上開範圍尚無不合，合先敘明。
五、上訴人主張其受有上開職業災害等情，為被告所不爭執，堪
    信為真實，然另主張其在醫療中不能工作，雖亦提出長庚醫
    院於100 年1 月12日及同年7 月15日出具之診斷證明書為證
    ，而該診斷證明書上記載上訴人因上開職業災害入院接受手
    術治療，於98年2 月7 日出院，遺留各指活動度食指90/0度
    中指90/0度小指90/0度，並曾於98-02-13、98-02-20、98-0
    3-13、98-05-08、99-01-15、99-03-24、100-7-15至該院門
    診治療，目前無法從事原工作等語（詳原審卷第71頁、第73
    頁），但一般醫師作病情判斷及考量如何治療時，對病患之
    主訴即本身對病史、病痛等之描述，原甚為注重，影響所及
    ，出具診斷證明時亦較易受病患主訴身體狀況之影響，與勞
    工保險局於審查勞工是否符合傷病給付時，係將勞工之病歷
    資料送由指定醫院進行客觀之判斷有別，是本院認上訴人因
    本件職業傷害「醫療中不能工作」之期間，應以上開勞工保
    險局函示為準，即上訴人自99年12月7 日起應已恢復原工作
    能力，上訴人主張其於99年12月6 日前在醫療中不能工作，
    與事實相符，堪予採信，主張99年12月7 日後在醫療中不能
    工作，尚無可採。
六、被上訴人就其抗辯本件職災發生之98年1 月31日起至聲請調
    解之99年12月3 日左右，上訴人僅回公司1 次，且該次未請
    假即自行回家，又復健期間，上訴人已可拿掃把掃地，卻未
    回公司上班之事實，已提出98年、99年之請假紀錄、請上訴
    人辦理請假之存證信函3 份為證（詳原審卷第23至24頁、第
    28至31頁），並為上訴人所不爭執，有筆錄附卷可稽（詳本
    院卷第18頁），雖堪信為真實，但如上所述，上訴人係自99
    年12月7 日起始恢復原工作能力，在恢復原工作能力前之醫
    療期間，雖可能逐漸恢復部分之工作能力，然既有為恢復原
    工作能力而為醫療或相關復健之必要，自不能要求上訴人應
    捨醫療、復健而回原工作單位擔任較為簡易之工作，被上訴
    人辯稱上訴人未依恢復之狀況回公司服較簡易之勞務，認可
    拒絕給付勞動基準法第59條第2 款所規定「因遭遇職業災害
    致傷害醫療中不能工作」之薪資補償，自無可採。
七、兩造不爭執上訴人原領薪資為每月17,280元，受上開職業傷
    害後於98年1 月31日至100 年1 月30日之2 年期間，上訴人
    如可請求被上訴人給付「因遭遇職業災害致傷害醫療中不能
    工作」之薪資補償，扣除勞工保險條例之給付後，上訴人第
    1 年尚應補償30％即60,480元，第2 年尚應補償50％即101,
    952 元，合計尚應補償162,432 元，扣除已給付之70,911元
    ，尚應補償91,521元，有筆錄附卷可稽（詳本院卷第17頁）
    ，則另扣除99年12月7 日起至100 年1 月30日之已恢復工作
    能力期間1 月又24日之薪資，上訴人可請求被上訴人給付之
    薪資補償金額為60,863元（91,521－17,280×【1 ＋24/31
    】＝60,863，小數點以下四捨五入）。
八、綜上所述，被上訴人應給付上訴人60,863元，及自支付命令
    送達翌日即100 年3 月23日起至清償日止，按週年利率5 ％
    計算之法定遲延利息，原審駁回上訴人此部分之訴，於法尚
    有未洽，上訴意旨指摘原判決此部分有違背法令之不當，求
    予廢棄改判，為有理由，自應由本院予以廢棄，改判如主文
    第2 項所示，而上訴人逾上開範圍外之請求原屬無據，原審
    駁回此部分之請求尚無不當，上訴意旨指摘原判決此部分不
    當，求予廢棄改判，為無理由，應予駁回。
九、於小額訴訟之上訴程序，法院為訴訟費用之裁判時，應確定
    其費用額，民事訴訟法第436 條之19第1 項、第436 條之32
    第1 項規定明確。本件第一、二審裁判費用本院認應由被上
    訴人負擔十分之三，餘由上訴人負擔，而上訴人所支出之第
    一、二審訴訟費用合計2,500 元（500 ＋500 ＋1,500 ＝
    2,500 ，詳原審卷第3 頁反面、第39頁、本院卷第4 頁反面
    ），自應由被上訴人負擔750 元，其餘1,750 元則由上訴人
    負擔。
據上論結，本件上訴人之上訴為一部有理由、一部無理由，依民
事訴訟法第436 條之32第2 項、第450 條、第449 條第1 項、第
436 條之29第1 款、第79條、第436 條之19第1 項，判決如主文
。
中    華    民    國   100    年    12    月    27    日
                民事第六庭  審判長法  官  陳嘉惠
                                  法  官  呂明燕
                                  法  官  鄭峻明
以上正本係照原本作成。
本判決不得上訴。
中    華    民    國   100    年    12    月    27    日
                                  書記官  何慧娟